【裁判字號】    90,易,1981
【裁判日期】    901109
【裁判案由】    傷害等
【裁判全文】
臺灣臺南地方法院刑事判決                          九十年度易字第一九八一號
    公  訴  人  臺灣台南地方法院檢察署檢察官
    被      告  乙○○
右列被告因傷害案件，經檢察官提起公訴（九十年度偵字第五０二七號），本院判決
如左：
    主  文
乙○○共同傷害人之身體，處拘役肆拾日，如易科罰金，以參佰元折算壹日。
被訴恐嚇部分，無罪。
    事  實
一、乙○○為第三人林茂龍坐落於台南縣新市鄉○○村○○○街三十九號住所之社區
    管理委員，於民國九十年四月二十三日中午，因帶工人欲在林茂龍前述住所前之
    草地灌漿築圍牆，而與林茂龍及當地其他住戶發生糾紛，適有林茂龍之友人甲○
    ○在場，乙○○不滿甲○○係外人而介入此事，竟與一姓名年不詳之成年男子基
    於傷害人身體之共同犯意連絡，由該不詳男子以右手拉住甲○○之左手，乙○○
    則以左手抓住甲○○之後頸部，將甲○○向前推行，甲○○因被告之推動而跌坐
    地上，乙○○並進而壓住甲○○之肩膀使其無法站起，並出手毆打甲○○，致甲
    ○○受有頭面部挫傷、血腫、兩側頸抓傷等傷害。
二、案經甲○○訴由台灣台南地方法院檢察署檢察官偵查起訴。
    理  由
壹、有罪部分
一、訊據被告對右揭傷害事實矢口否認，辯稱其僅推開告訴人而已云云。惟查，被告
    確有傷害告訴人之事實，業據告訴人甲○○指訴甚詳，並經證人林茂龍於偵查中
    結證無訛，復有診斷證明書一紙、現場錄影帶及照片二張附卷可資佐證，被告前
    述所辯顯係避重就輕之詞，不足採信，本案事證明確，被告傷害犯行堪予認定，
    應依法論科。
二、核被告傷害人之身體，所為係犯刑法第二百七十七條第一項之罪。被告與另一姓
    名不詳之成年男子間有犯意連絡、行為分擔，應論以共同正犯。爰審酌被告因施
    作工程遭告訴人阻攔，即憤而傷害告訴人，犯後復未與告訴人達成和解等一切情
    狀，量處如主文所示之刑，並諭知易科罰金折算標準，以資懲儆。
三、本案事證以臻明確，被告另請求本院傳訊證人趙文海等，以證明其未毆打告訴人
    云云，不僅浪費訴訟資源，且在證人均為被告之同行友人，證言可預期對被告有
    利，而人證之證據力，又顯較現場錄影帶之物證證據力薄弱，是本院認無傳訊之
    必要，附此敘明。
貳、無罪部分
一、公訴意旨略以：乙○○為第三人林茂龍坐落於台南縣新市鄉○○村○○○街三十
    九號住所之社區管理委員，於民國九十年四月二十三日中午，因帶工人欲在林茂
    龍前述住所前之草地灌漿築圍牆，而與林茂龍及當地其他住戶發生糾紛，適有林
    茂龍之友人甲○○在場，乙○○不滿甲○○係外人而介入此事，竟對甲○○
    恐嚇稱：「假如出門要打死你」等語，使甲○○心生畏懼。
二、按犯罪事實應依證據認定之，無證據不得推定其犯罪事實；又不能證明被告犯罪
    者，即應諭知無罪之判決，刑事訴訟法第一百五十四條、第三百零一條第一項分
    別定有明文。告訴人或被害人之指訴，係以使被告受刑事追訴為目的，自不得作
    為有罪判決之唯一證據。又刑事訴訟上證明之資料，無論其為直接證據或間接證
    據，均須達於通常一般之人均不致於有所懷疑，而得確信其為真實之程度，始得
    據為有罪之認定，若其關於被告是否犯罪之證明未能達此程度，而有合理性懷疑
    之存在，致使無從形成有罪之確信，根據「罪證有疑，利於被告」之證據法則，
    即不得遽為不利被告之認定（最高法院七十六年度台上字第四九八六號判例意旨
    參照），其以情況證據（即間接證據）斷罪時，尤須基於該證據在直接關係上所
    可證明之他項情況事實，本乎推理作用足以確證被告有罪，方為合法，不得徒憑
    主觀上之推想，將一般經驗上有利被告之其他合理情況逕予排除，此觀諸最高法
    院三十二年度上字第六七號判例意旨亦甚明確。
三、本件公訴人認被告涉有恐嚇罪嫌，無非以上揭事實，業據告訴人甲○○指證明確
    ，且有林茂龍之證詞等資為依據。
四、訊據被告堅決否認有右揭犯行，辯稱：其並未恐嚇被害人甲○○等語。
五、經查：
（一）告訴人之告訴，係以使被告受刑事訴追為目的，是其陳述是否與事實相符，仍
      應調查其他證據以資審認，最高法院五十二年度台上字第一三００號著有判例
      。按以被害人之陳述為認定犯罪之依據時，必其陳述並無瑕疵，且就其他方面
      調查，又與事實相符，始能認有證據能力（最高法院六十一年度台上字第三○
      九九號判例參照）。所謂無瑕疵，係指被害人所為不利被告之陳述，與社會上
      一般生活經驗或卷存其他客觀事實並無矛盾而言。至所謂就其他方面調查認與
      事實相符，非僅以所援用之旁證足以證明被害結果為已足，尤須綜合一切積極
      佐證，除認定被告確為加害人之可能外，在推理上無從另為其他合理原因之假
      設。有一不合於此，即不能以被害人之陳述做為論斷之證據。
（二）證人林茂龍僅證稱：有聽到叫罵聲等語，並未確實聽到被告出言恐嚇，是該部
      分之證言尚不得為被告確有恐嚇行為之積極證據，可以認定。
（三）再者依告訴人之指述，被告乙○○係在證人林茂龍住宅門口恐嚇伊云云（見本
      院審理筆錄）。然經本院履勘告訴人提出之現場錄影帶之結果，當天穿藍上衣
      之被告，並未出現於證人林茂龍住宅門口，係二穿白衣之姓名不詳成年男子，
      站於證人林茂龍家門口，要求攝影者出來，現場收音清楚，並無人稱：「假如
      出門要打死你」等語，有該錄影帶及本院勘驗筆錄在卷可證，是告訴人前述有
      關被告恐嚇部分之指述，顯不實在，應可認定。
六、據上所陳，參互印證，本件依調查所得證據尚不足以證明被告確有恐嚇之犯行，
    此外復查無其他積極證據足資證明被告有右述犯行，揆諸前開說明，犯罪尚屬不
    能證明，爰為無罪之諭知。
據上論斷，應依刑事訴訟法第二百九十九條第一項前段、第三百零一條第一項，刑法
第二十八條、第二百七十七條第一項、第四十一條第一項前段，罰金罰鍰提高標準條
例第一條前段、第二條，判決如主文。
本案經檢察官蘇聰榮到庭執行職務。
中      華      民      國      九十      年      十一  月        九    日
                              臺灣臺南地方法院刑事第五庭
                                        法  官  石 家 禎
右正本證明與原本無異。
如不服本判決應於送達後十日內向本院提出上訴狀。
                                        書記官  葉 東 平
中      華      民      國      九十      年      十一  月       九     日
附錄本案論罪科刑法條全文：
刑法第二百七十七條第一項：傷害人之身體或健康者，處三年以下有期徒刑、拘役或
                          一千元以下罰金。


司法院資訊處製作；財團法人民間司法改革基金會備份。
